# 大股东支付股份的一个问题

提问人：rainy418 时间：2011-07-07 12:02:44
关于印发《上市公司执行企业会计准则监管问题解答》[2009年第 1 期]　问题7.上市公司大股东将其持有的其他公司的股份按照合同约定价格（低于市价）转让给上市公司的高级管理人员，上市公司如何进行会计处理？解答：该项行为的实质是股权激励，应该按照股份支付的相关要求进行会计处理。根据《企业会计准则第 11 号一一股份支付》及应用指南，对于权益结算的涉及职工的股份支付，应当按照授予日权益工具的公允价值记入成本费用和资本公积，不确认其后续公允价值变动。 问题：这里是大股东支付的股份，与公司无关，做股份支付会计处理的主体是谁呢？

回答人：chenyiwei
赞同主体是上市公司。但此类交易是否属于股份支付准则的规范范围，还是其他形式的职工薪酬，是值得商榷的。如果此处涉及的“其他公司”并不受大股东控制，则该交易不属于股份支付，而是属于《企业会计准则第 9 号——职工薪酬》规范的其他薪酬形式。
当然，对报表上的金额的影响可能与股份支付情形下是类似的，但所适用的准则不同。